【裁判字號】    99,簡上,342
【裁判日期】    991102
【裁判案由】    詐欺
【裁判全文】
臺灣臺南地方法院刑事判決             99年度簡上字第342號
上  訴  人  臺灣臺南地方法院檢察署檢察官
被      告  丙○○○女  37歲.
上列上訴人因詐欺案件，不服本院99年度簡字第1557號中華民國
99年8月16日第一審簡易判決（聲請簡易判決及移送併案案號依
序：99年度偵緝字第565號、99年度偵字第17056號），提起上訴
，本院管轄之第二審合議庭判決如下：
    主  文
上訴駁回。
    事實及理由
一、按本件被告丙○○○所犯為死刑、無期徒刑、最輕本刑3年
    以上有期徒刑以外之罪，亦非屬高等法院管轄之第一審案件
    ，其於本院準備程序及審理中，就被訴事實均為有罪之陳述
    ，經告知簡式審判程序之旨，並聽取檢察官及被告之意見後
    ，本院合議庭依刑事訴訟法第364條、第273條之1第1項裁定
    進行簡式審判程序，是本案之證據調查，依同法第273條之2
    規定，不受同法第159條第1項、第161條之2、第161條之3、
    第163條之1，及第164條至第170條所規定證據能力認定及調
    查方式之限制，合先敘明。
二、本件經審理結果，認第一審判決之認事用法均無違誤，量刑
    亦屬妥適，應予維持，並引用附件第一審判決書記載之事實
    、證據及理由，另補充被告丙○○○於本院審理中之自白為
    證據。
三、檢察官上訴意旨略以：原審並未斟酌被告並未與被害人商討
    賠償事宜，亦未達成和解，僅量處被告拘役55日，其量刑似
    無法衡平被害人所受之實質損害及補償受害心理，亦無法達
    到刑罰嚇阻犯罪功能，揆諸上開說明，原審量刑過輕，請求
    將原判決撤銷，更為適當之判決云云。
四、經查：
(一)、按量刑之輕重及緩刑之宣告，係事實審法院得依職權自由裁
    量之事項，茍已斟酌刑法第57條各款所列情狀而未逾越法定
    刑度，則不得遽指為違法；又刑罰之量定屬法院自由裁量之
    職權行使，但仍應審酌刑法第57條所列各款事由及一切情狀
    ，為酌量輕重之標準，並非漫無限制，在同一犯罪事實與情
    節，如別無其他加重或減輕之原因，下級法院量定之刑，亦
    無過重或失輕之不當情形，則上級法院對於下級法院之職權
    行使，原則上應予尊重（最高法院72年度臺上字第6696號判
    例及85年度臺上字第2446號判決意旨參照）。
(二)、查原審審酌被告前無犯罪紀錄，素行良好，其明知現今社會
    詐騙集團猖獗，被害人事後因詐騙集團利用人頭帳戶隱匿贓
    款而追償不易之事時有耳聞，僅因急於貸款，即昧於常情以
    14,000元之代價，交付上開2銀行帳戶之提款卡及密碼輾轉
    供詐欺集團使用，增加被害人事後追索，尋求救濟之困難，
    並使犯罪之追查趨於複雜，所為危害社會秩序甚為重大，而
    其至今尚未賠償被害人乙○○及甲○○之損害各10萬元及
    49,983元（其中甲○○部分遭詐騙款項2萬元及蔡又巧之遭
    詐騙款項29,983元，均因遭凍結而未遭詐騙集團提領），惟
    其於犯後已坦承犯行，態度良好等一切等情狀，依刑法第30
    條、第339條第1項、第55條、第41條第1項前段，刑法施行
    法第1條之1第1項、第2項前段，判處拘役55日並諭知如易科
    罰金之折算標準。本院認原審判決量處之刑度，其裁量並無
    違法或顯然過重、失輕，亦無何科罰與罪責不相當之瑕疵可
    指，是檢察官以原審量刑過輕為由提起上訴，無理由，應予
    駁回。
五、末按第二審判決書，得引用第一審判決書所記載之事實、證
    據及理由，對案情重要事項第一審未予論述，或於第二審提
    出有利於被告之證據或辯解不予採納者，應補充記載其理由
    ，刑事訴訟法第373條定有明文，併此敘明。
六、據上論斷，應依刑事訴訟法第455條之1第1項、第3項、第36
    4 條、第373條、第368條，判決如主文。
本案經檢察官丁○○到庭執行職務
中    華    民    國    99    年  11      月    2    日
                  刑事第八庭    審判長法  官  黃瑪玲
                                      法  官  林欣玲
                                      法  官  蔡奇秀
以上正本證明與原本無異。
不得上訴。
                                      書記官  蕭伊舒
中    華    民    國    99    年    11    月    2     日

司法院資訊處製作；財團法人民間司法改革基金會備份。
